

# Gonzalo Varela

Analista Programador

Cel.: 15 - 6864 - 0435

gonzalo.varela1981@gmail.com
https://www.linkedin.com/in/gonzalo-varela-85815320/

## Extracto

Programador con experiencia en diseño y gestión de bases de datos relacionales SQL Postgres + PostGIS, Python, Django. Amplios conocimientos de software GIS Geoserver, Geonode, Leafletjs, MapboxGL y VectorTile server. Excelente presencia y trato personal y en trabajo grupal.

Especialidades

Python + Django, PostgreSQL, Geoserver, Geonetwork, GeoJSON, PHP, QGIS, Javascript

**Idiomas** 

**Ingles - Nivel Intermedio** 

Aptitudes y conocimientos

PostgreSQL, SQL/PL-SQL

**PostGIS** 

Python + Django

Geoserver, Geonetwork, Geonode, QGIS

**PHP** 

Bash, CSS, JavaScript, jQuery, HTML 5, LeafLetJS

Resolución de problemas

### Linux, Windows, MySQL, Programming, Code Igniter (framework mvc para PHP)

## **Development, Web Services**

## Educación / Cursos

#### UNTREF Unicersidad Nacional de Tres de Febrero (2019 - Actualidad)

Licenciatura en Sistemas de Información Geográfica (SIG)

## Centro de graduados de FIUBA (2018)

Python para programadores

#### **FOSS4G-AR**

Introducción a Geonetwork

Geonetwork Avanzado – Adaptando el código Geoserver Avanzado - Clusterización y Load Balancing con Docker PGRouting

#### **Educación IT**

Java Essentials
PHP Web Services

## Experiencia

## Lider Técnico / Programador / Consultor SIG en SSPPBE - GCBA

#### Abril 2021 – Actualidad

Desde Abril del año 2021 También cumplo el rol de Lider Técnico tanto por la experiencia en Sistemas de Información geográfica como por las habilidades para la anticipación y resolución de problemas

### Abril 2020 - Actualidad

Me desenvuelvo dentro de la Subsecretaría de Políticas Basadas en Evidencia del Gobierno de la Ciudad de Buenos Aires como programador y consultor SIG

Algunos proyectos realizados o en proceso son:

- 1. Creación del Backend (API-Taxi con Django + Postgres + PostGIS) <a href="https://ruteo.usig.buenosaires.gob.ar/pie/viaroute?loc=-34.4873995,-58.684607&loc=-34.5009963,-58.6760981&instructions=true">https://ruteo.usig.buenosaires.gob.ar/pie/viaroute?loc=-34.4873995,-58.684607&loc=-34.5009963,-58.6760981&instructions=true</a>
- 2. Debug y ampliación de funcionalidades API Catastro (Python + Django) https://epok.buenosaires.gob.ar/catastro/
- 3. Actualización de funcionalidades API Ciudad3D (Python + Django) https://ciudad3d.buenosaires.gob.ar
- 4. Actualización de Backend (Gestor de Datos Geográficos con Django + Postgres + PostGIS) https://epok.buenosaires.gob.ar/pub/mapa/mapaescolar/establecimientos\_educativos/
- 5. Instalación y Administración de Vector Tile Server (Python + sqlite)
- 6. Creación y Actualización de documentación y Tutoriales
- 7. Creación y optimización de imágenes Docker
- 8. Automatización de publicación de archivos al Portal de Datos Abiertos (python + CKAN)
- 9. Análisis de datos Geográficos (PostGIS + QGIS, normalizador, Ciudad3D)

#### **Programador / Consultor Freelance**

Marzo 2015 - Marzo 2020

Me desenvolví de forma particular buscando proyectos desafiantes e innovadores. Entre las instituciones en las que presté servicio se encuentran:

- Instituto Geográfico Nacional
- ScanTerra S.A.

Algunos proyectos realizados o en proceso son:

- 1. Servidor de Mapas: Instalación, mantenimiento y monitoreo de un servidor de mapas y datos georeferenciados sobre tecnología Geoserver. Implementación sobre Docker, Servlet JAVA o Jetty Compilado.
- 2. Mapas escolares Interactivos: Desarrollo de un mapa interactivo para uso en escuelas primarias y secundarias. Permite realizar mediciones, dibujar y escribir sobre un mapa en una pc o notebook para imprimir y entregar el trabajo. Tambíen permite descargar el mapa en blanco para trabajar sobre el papel. <a href="http://mapasescolares.ign.gob.ar/">http://mapasescolares.ign.gob.ar/</a>
- 3. Software de Publicación de datos geoespaciales: Instalación, migración y mantenimiento del aplicativo Geonode, para la publicación de datos geoespaciales. <a href="http://qhapaqnan.ign.gob.ar/">http://qhapaqnan.ign.gob.ar/</a>
- 4. Rancher (Orquestador Docker): El desafío consistió en analiazar cada microservicio que formaba parte de un stack enorme y complejo para obtener los siguientes entregables:
  - Identificar tanto los repositorios github como dockerhub para cada componente
  - Identificar las tecnologías que componen el sistema y redactar los perfiles de búsqueda necesarios para la implementacion de las siguietes etapas del desarrollo
    - Escribir y ampliar la documentación de cada microservicio y pipeline
- 5. Análisis de procesos: Análisis de procesos de implementación y migración de ambientes para incrementar la estabilidad y confiabilidad del mismo, procesos de bakcup y rollback.
- 6. Captura de Datos Web: El sistema automatiza el proceso de recolección de datos con la librería Selenium + Python que solo pueden obtenerse navegando menúes y completando formularios web. Las tareas incluyen:
  - Autenticación
  - nagegación simualando clicks en enlaces y botones
  - completado de formularios web
  - descarga de archivos y migración de los datos en una Base de Datos
- 7. Instalación y tunning de Geoserver / Geonode para ambientes de alta demanda
  - http://wms.ign.gob.ar
  - http://qhapaqnan.ign.gob.ar
- 8. Actualización/ Adaptación de complementos Joomla! y Drupal.

## Administrador de Ambientes pre-Produccion en TSOFT

Octubre 2014 - Febrero de 2015 (5 meses)

- 1. Desarrollador SeleniumHQ/ Javascript / Bash / SOAPUI assertions para detección de regresiones
- 2. Administración Jenkins e implementación de nuevos test unitarios.
- 3. Mediación entre las distintas Software Factory y la áreas de Testing.

Mis responsabilidades en TELECOM S.A. (terciarizado a travez de TSOFT) incluían:

- 1. Mantenimiento de la plataforma Jenkins CI, se utilizaba para ejecutrar test unitarios en Selenium, SoapAPI y HttpRequest para detectar errores en aplicaciones satélite, en la configuración de los conectores WebSphere de IBM y reiniciar cada conector cuando deja de reponder. Se debe asegurar que estos conectores continúen conectando los ambientes correctos para cada aplicación durante toda la ventana de prueba.
- 2. Coordinar las Software factories, Administradores de aplicaciones base y los administradores de WebSphere para asegurar la migracion en tiempo y forma de los datos, la configuración de conectores y del código fuente para realizar las diferentes pruebas para cada ambiente de QA

#### Desarrollador en 4IT

Diciembre de 2012 - Agosto de 2014 (1 año 9 meses)

El desafío fue reconstruir las relaciones entre los datos provenientes de sistemas descentralizados. Desarrollador Javascript / SQL / Qlikview en 4 IT para el Banco BIND. Desarrollamos un Data Warehouse que consume los datos del core bancario y los sistemas satélites y los almacena en una base de datos relacional MySQL. La etapa final se centralizo en explotar los datos con tecnología de análisis Big data gliqview.

#### **Programador en TECENG GAMING** Diciembre de 2011 - Noviembre de 2012 (1 año)

Diseño e implementación de herramientas para la gestión del soporte a usuarios. Desarrollo de procedimientos para la solución de problemas. Creación de manuales de uso interno. Análisis de datos sobre PostgreSQL con el objetivo de encontrar las causas de desvíos en la ganancia de los Slots Machine y determinar si fue producto de uso fraudulento

#### **Proamador, Help Desk en TECENG GAMING** Marzo de 2010 - Diciembre de 2011 (1 año 10 meses)

Soporte a usuarios en la utilización de un sistema propio de la empresa. Gestión de redes (administración remota de switch y equipos de interfaz con máquinas tragamonedas- SLOTS). Creación y documentación de procedimientos para la corrección de errores con las herramientas existentes del sistema.

Creación de scripts en bash.

Mantenimiento de bases de datos PostgreSQL

### Empleado en Arwen

Marzo de 2003 - Enero de 2010 (6 años 11 meses)

Automatización de procesos productivos, programación de herramientas de control de stock y facturación.

### Soporte en Tecnet S.A.

Mayo de 2001 - Febrero de 2003 (1 año 10 meses)

Help Desk Windows, Lotus Notes y paquete Office, reparación de PC. El último año me encargue de la administración de servidores Novell.

## Técnico en Wober y Asoc.

Marzo de 1999 - Abril de 2001 (2 años 2 meses)

Help Desk, reparación de PC e impresoras. Tendidos de red.

## Educación

#### Universidad Nacional de Tres de Febrero

Licenciatura en Sistemas de Información Geográfica. 2019 - Actualidad

#### ET Nº 28 REPUBLICA FRANCESA

Técnico, Electrónica, 1994 - 1999

# Gonzalo Varela

#### Analista Programador

gonzalo.varela1981@gmail.com



## 3 personas han recomendado a Gonzalo

"Recomiendo a Gonzalo Varela por ser una persona capaz en el sentido Laboral y Humano, ya que se integra de manera muy rápida al grupo y posee facilidad de aprendizaje, es un muy buen trabajador."

— Alfredo Cabezas, Técnico, Tecnet, ha trabajado directamente con Gonzalo en Tecnet S.A..

"Gonzalo es un excelente profesional y correcta persona, tuve la suerte de trabajar con el en distintos proyectos. Maneja muy bien las relaciones interpersonal adaptándose muy bien a los distintos grupos de trabajo, tiene facilidad para de aprendizaje."

— Bruno J. Bosco Tmanager IT ISSUING PROCESSING supervisó a Gonzalo en 4IT..

"Es un gusto trabajar con Gonzalo. Se ha hecho cargo de la coordinación técnica del equipo de desarrollo de Ingeniería de Datos con mucha idoneidad, no sólo desde su conocimiento de las tecnologías y de las soluciones que desarrolla y mantiene el área, sino también desde el abordaje humano del equipo. Es un equipo que ha encarado procesos complejos de implementaciones, de resolución de incidentes y de desarrollo de soluciones en medio de una transición de referentes y bajo gran presión, y Gonzalo ha sabido aportar claridad, eficacia y buena coordinación de los colaboradores. Confío plenamente en su criterio técnico, y me da gusto compartir el día a día de trabajo con él."

— Rocío Marcalain, Directora General de Arquitectura de Datos, ha ocupado Gonzalo en Tecnet S.A..